【裁判字號】    94,上重訴,32
【裁判日期】    950315
【裁判案由】    毒品危害防制條例等
【裁判全文】
臺灣高等法院刑事判決                94年度上重訴字第32號
上  訴  人
即  被  告  戊○○
                    （現羈押於臺灣臺北看守所）
指定辯護人  本院公設辯護人陳德仁
上  訴  人
即  被  告  甲○○
                    （現羈押於臺灣臺北看守所）
            乙○○
                    （現羈押於臺灣臺北看守所）
            丁○○
                    （現羈押於臺灣臺北看守所）
前三人共同
指定辯護人  本院公設辯護人周君穎
上列上訴人因毒品危害防制條例等案件，不服臺灣桃園地方法院
93年度重訴字第73號，中華民國94年1月21日第一審判決(起訴案
案號：臺灣桃園地方法院檢察署93年度偵字第10180號)，提起上
訴，本院判決如下：
    主  文
原判決關於戊○○、甲○○、乙○○、丁○○部分均撤銷。
戊○○共同運輸第一級毒品，累犯，處無期徒刑，褫奪公權終身
。如附表編號一所示扣案之第一級毒品海洛因，均沒收銷燬之；
如附表編號二至四所示之物品，均沒收，其中未扣案之鋸子壹支
如全部或一部不能沒收時，追徵其價額或以其財產抵償之。
甲○○、乙○○、丁○○共同運輸第一級毒品；甲○○，累犯，
處有期徒刑拾伍年；乙○○處有期徒刑拾肆年；丁○○處有期徒
刑拾年。如附表編號一所示扣案之第一級毒品海洛因，均沒收銷
燬之，如附表編號二至四所示之物品及未扣案之運輸毒品所得之
財物泰銖共貳萬元均沒收，其中未扣案之鋸子壹支及運輸毒品所
得之財物泰銖貳萬元，如全部或一部不能沒收時，追徵其價額或
以其財產抵償之。
    事  實
一、戊○○曾於民國87年間，因違反懲治盜匪條例案件，經臺灣
    臺中地方法院判處有期徒刑6年確定，經付執行，89年9月14
    日縮刑假釋出監，92年7月27 日假釋期間屆滿未經撤銷，視
    為執行完畢。甲○○曾於88年間，因殺人未遂案件，經臺灣
    彰化地方法院判處有期徒刑4年8月，嗣經上訴駁回確定，經
    付執行，91年4月12日縮刑假釋出監，92年6月15日假釋期間
    屆滿未經撤銷，視為執行完畢。
二、戊○○、甲○○、乙○○、丁○○與林佳蒨五人（林佳蒨業
    經原審判處有期徒刑10年確定），均明知毒品海洛因係屬毒
    品危害防制條例第2條第2項第1款所列第一級毒品(下簡稱：
    毒品海洛因），並屬行政院依據懲治走私條例第2條第4項規
    定公告之管制進口物品（係「懲治走私條例公告管制物品項
    目及其數額」甲項第4款規定之管制進出口物品)，未經許可
    不得運輸，亦不得私運進口。緣於93年6月初至6月中旬某日
    之間，戊○○先向甲○○提議由其招待赴泰國旅遊並負擔全
    程花費為代價，邀同甲○○、乙○○與該2 人之女友丁○○
    、林佳蒨同往泰國為戊○○運輸毒品海洛因入境臺灣，經甲○○同意並告知乙○○，經徵得乙○○同意後，即由戊○○
    負擔支付甲○○、乙○○、丁○○、林佳蒨以及戊○○本人
    至泰國遊玩之團費及護照簽證等相關費用，並由戊○○與甲○○一同辦妥上述5人之出國手續。93年6月22日21時許，戊○○、甲○○、乙○○與到達桃園中正國際機場（下簡稱：
    中正機場）時已知此行須夾帶毒品海洛因返臺之丁○○、林
    佳蒨等5 人，即基於運輸及私運屬管制進口物品之毒品海洛
    因進入中華民國境內之共同犯意聯絡，一同隨團搭乘中華航
    空CI065 號班機前往泰國曼谷。抵達泰國曼谷後，戊○○先
    與不詳姓名年籍之人聯絡，在當地以不詳方式、途徑取得毒
    品海洛因磚4 塊後，旋交予甲○○，由甲○○轉交予乙○○
    保管。嗣戊○○、甲○○、乙○○3 人即利用夜間旅遊行程
    之自由活動時間，分別在泰國芭達雅、曼谷不詳飯店名稱之
    甲○○、乙○○房間內，先後利用飯店房間內之硬物將毒品
    海洛因磚敲碎，其間並因欲使毒品海洛因磚便於呈粉末狀或
    小塊狀，由甲○○在芭達雅購買鋸子1 支供其等切割毒品海
    洛因磚之用，共同將4 塊毒品海洛因磚切割、敲碎成粉末狀
    或小塊狀，共計1297.57 公克，而後再把毒品海洛因分裝於
    由戊○○提供屬其所有之23只空塑膠袋內，嗣並先後於泰國
    芭達雅及曼谷之飯店房間內，將以23只塑膠袋包裝之毒品海
    洛因分別裝入甲○○於出國前在臺灣為丁○○、乙○○、林
    佳蒨及其本人所購買於出國時已交付各該人穿著而分屬各該
    人所有之4雙球鞋鞋跟內(上開球鞋之鞋跟均有軟墊可拿起，
    鞋跟部分為中空，可置物；其中甲○○者內裝毒品海洛因 6
    包，合計淨重325.29公克，乙○○者6 包，合計淨重303.53
    公克，丁○○者2包，合計淨重133.04公克，在林佳蒨者2包
    （合計淨重103.71公克），以及屬戊○○所有由戊○○自行
    挖空鞋跟之皮質休閒鞋1雙之鞋跟內(共7包，合計淨重432公
    克）。丁○○與林佳蒨則在上述房間內目睹戊○○、甲○○
    、乙○○等人將毒品海洛因磚弄成粉末狀並予以分裝、裝入
    該等球鞋及皮鞋內之部分情形。另在泰國期間，戊○○復先
    後交付零用金泰銖15,000元、5,000元共計泰銖20,000 元予
    甲○○、乙○○，供其2 人與丁○○、林佳蒨本次旅遊花費
    之用，以為報酬。同年月27日上午，戊○○、甲○○、乙○○、林佳蒨、丁○○5 人均穿內夾藏經分裝之毒品海洛因粉
    末之鞋子參與該次旅遊最末日之行程，迨行程結束即按照原
    穿著於當晚泰國時間19時50分許，自泰國曼谷機場搭乘中華
    航空CI696號班機返國，並於翌（28）日凌晨1時10分許入境
    我國中正機場，而共同將上開毒品海洛因運輸、私運進口臺
    灣得逞。由於內政部警政署航空警察局（下簡稱：航空警察
    局)於93年6月23日已接獲不明人士檢舉戊○○、甲○○及其
    餘男女成員共4至5名欲利用參加旅行團方式將毒品海洛因藏
    置於鞋內或內褲內私運入境，承辦員警已合理懷疑其等有運
    輸及私運毒品海洛因之犯行，爰會同海關緝私人員，於93年
    6月28日凌晨2時許戊○○等人陸續通關之際，依海關緝私條
    例第11條規定之程序，將其等帶至桃園中正國際機場第一航
    站大廈入境檢查室南邊海關辦公室內，令其等交驗隨身物件
    並搜索，而在戊○○穿著之皮質休閒鞋鞋跟內扣得毒品海洛
    因7包(合計淨重432公克，塑膠包裝袋空重28.78公克，純度
    73.35%，純質淨重316.87公克）、在甲○○穿著之球鞋鞋跟
    內扣得毒品海洛因6包(合計淨重325.29公克，塑膠包裝重10
    .19 公克，純度73. 46%，純質淨重238.96公克)、在乙○○
    穿著之球鞋鞋跟內扣得毒品海洛因6包(合計淨重303.53公克
    ，塑膠包裝袋空重10.21公克，純度72. 72%，純質淨重220.
    73公克)、在丁○○穿著之球鞋鞋跟內扣得毒品海洛因2包（
    合計淨重133. 04公克，塑膠包裝袋空重3.72公克，純度71.
    71%，純質淨重95.40公克）、在林佳蒨穿著之球鞋鞋跟內扣
    得毒品海洛因2包 (合計淨重103.71公克，塑膠包裝袋空重3
    .26 公克，純度73.71%，純質淨重76.44公克)，並扣得其等
    分別穿著用以夾藏毒品之上開鞋子共5雙。
三、案經內政部警政署航空警察局移送臺灣桃園地方法院檢察署
    檢察官偵查起訴。
    理  由
壹、認定犯罪事實所憑之證據及理由：
一、對於前揭犯罪事實，除上訴人即被告戊○○外，其餘上訴人
    即被告甲○○、乙○○、丁○○3 人均於原審審理時供承不
    諱，被告丁○○於本院審理時則供稱：我是最後一天才發現
    他們要帶毒品回來云云，並辯稱：我於93年11月8 日偵查中
    已遞出陳情狀，表示願供出主使者，無奈因看守所遲延遞狀
    ，致檢察官未發現我有供出主使者之意願，應可適用證人保
    護法等語，被告甲○○、乙○○於本院審理時對前揭事實坦
    承不諱，僅被告甲○○具狀辯稱：我在過海關時，查驗護照
    的人員有問我有無違禁品，我是主動交出，應係自首云云。
    被告戊○○則矢口否認有何運輸及私運毒品海洛因進口之犯
    行，其及其辯護人於原審及本院辯稱：被告戊○○在泰國旅
    遊5 日期間均穿拖鞋，僅於出境與入境時才穿休閒鞋，該雙
    休閒鞋是在臺灣向甲○○所借，因為穿鞋時間甚為短暫，不
    知鞋內裝有毒品；甲○○等人之團費非被告戊○○所出，且
    同案被告甲○○、林佳蒨、丁○○於警、偵訊時均曾稱被告
    戊○○未參與本案運輸毒品犯行，其等於法院訊問時改稱：
    被告戊○○係主導之人，前後所述不一，依案重初供之事理
    ，顯然係為甲○○、乙○○脫罪；林佳蒨、丁○○、甲○○
    與乙○○等人於原審結證之證言，存有許多矛盾之處；被告
    戊○○並未攜帶手機出國，但甲○○、林佳蒨與丁○○等人
    卻稱戊○○係以手機接洽購買毒品事宜，益見其等所言不實
    ；證人蘇文孝證述內容多係推想、臆測之詞，不具證據適格
    性，況原審判決未指出被告戊○○何時何地指示共犯乙○○
    偽證及乙○○、甲○○於何時、地串謀；在被告戊○○鞋底
    查扣之毒品海洛因重462公克，單腳僅231公克，以單純成年
    男子之腳力負擔而言，尚非極為明顯突出，被告戊○○未必
    能察覺殊異之處云云。
二、經查：
    (一)航空警察局因於93年6月23 日接獲不明人士檢舉戊○○、
      甲○○及其餘男女成員共4至5名欲利用參加旅行團方式將
      毒品海洛因藏置於鞋內或內褲內私運入境，承辦員警爰會
      同海關緝私人員，於93年6月28日凌晨2時許戊○○、甲○○、乙○○、丁○○、林佳蒨等人陸續通關時，依海關緝
      私條例第11條規定之程序，將其等帶至第一航站大廈入境
      檢查室南邊海關辦公室，令其等交驗隨身物件並搜索，而
      在被告戊○○穿著之皮質休閒鞋鞋跟內扣得毒品海洛因 7
      包（合計淨重432公克，塑膠包裝袋空重28.78公克，純度
      73.35%，純質淨重316.87公克）、在被告甲○○穿著之球
      鞋鞋跟內扣得毒品海洛因6包（合計淨重325. 29公克，塑
      膠包裝重10.19公克，純度73.46%，純質淨重238.96 公克
      ）、在被告乙○○穿著之球鞋鞋跟內扣得毒品海洛因6 包
      （合計淨重303.53公克，塑膠包裝袋空重10.21 公克，純
      度72.72%，純質淨重220.73公克）、在被告丁○○穿著之
      球鞋鞋跟內扣得毒品海洛因2包(合計淨重133.04公克，塑
      膠包裝袋空重3. 72公克，純度71.71%，純質淨重95.40公
      克）、在原審共同被告林佳蒨穿著之球鞋鞋跟內扣得毒品
      海洛因2包(合計淨重103.71公克，塑膠包裝袋空重3.26公
      克，純度73.71%，純質淨重76.44公克)等事實，有航空警
      察局公務電話紀錄表、財政部臺北關稅局93年6月28 日北
      稽檢移字第0930101040號、0930101041號、0930101042號
      、0930101043號、0930101045號函各1紙(載明：該局係依
      據航空警察局之通報查獲本案）、臺北關稅局扣押貨物、
      運輸工具收據及搜索筆錄5份、旅客入出境資料5紙、扣案
      鞋子5雙及查獲時內裝毒品海洛因之照片10幀在卷可證（
      見偵查卷第201頁、第40至65 頁，就此等電話紀錄表、函
      文、搜索筆錄等文書之證據能力，被告及其等辯護人始終
      未予爭執，而此等文書分別屬警員及海關人員職務上記載
      之接獲檢舉、查獲現場狀況及扣案物品之書面紀錄資料，
      因公務員有據實製作之義務，且無利害關係，復已歷經相
      當時日，實有尊重該等文書之必要性，該等文書依刑事訴
      訟法第159條之4第1款之規定，均具有證據能力）。
      而扣案之毒品海洛因經送法務部調查局鑑定結果，證實確
      均係毒品海洛因並分別秤重如上所述，亦有該局調科壹字
      第080007918號、000000000號、000000000號、000000000
      號、000000000號鑑定通知書各1份附卷可稽（見偵查卷第
      189至193頁)。又被告4人與林佳蒨係參加同一旅行團，於
      93年6月22日21時許隨團搭乘中華航空CI065號班機前往泰
      國曼谷，於同年月27日泰國時間19時50分許，自泰國曼谷
      機場搭乘中華航空CI696號班機返國，於翌（28）日凌晨1
      時10分許入境中正機場之事實，亦經被告4 人及原審共同
      被告林佳蒨始終供承在卷，並有旅客入出境記錄查詢5 紙
      在卷可佐（見偵查卷第61至65頁）。
    (二)被告4人與林佳蒨共5人於抵達泰國旅遊後，係戊○○與他
      人聯繫並取得海洛因磚後，先交付給甲○○，再由甲○○
      交給乙○○保管，之後即由戊○○、甲○○、乙○○3 人
      利用每日行程結束後夜間自由活動時間，先後在甲○○或
      乙○○之旅館房間內以上開方式將海洛因磚切割敲碎，使
      呈粉末狀或小塊狀，再以塑膠袋分裝，並藏置於其5 人所
      著並經扣案之鞋子內，而內裝有毒品海洛因之鞋子穿起來
      之重量、觸感明顯不同等情，業經被告甲○○、乙○○、
      丁○○及原審共同被告林佳蒨4人於原審結證述明確：
      (1)被告甲○○於原審以證人身分結證稱：「在泰國飯店裡
        面，曾經分裝過毒品，有時候在我的房間分裝，有時候
        在乙○○房間內分裝，那些毒品是在抵達曼谷的隔天早
        上戊○○拿來我房間的，然後我就打電話給乙○○，叫
        他放在他的行李箱裡面。第2 天早上離開曼谷到芭達雅
        ，在芭達雅的第2 天晚上，就開始分裝毒品。分裝的時
        候，就我們3個男生在場，2 個女生在隔壁房間。我們3
        個男生就把海洛因磚弄碎、用鋸子鋸，然後用塑膠袋分
        裝成小包裝。我們3 個人都有分工作上開行為，並不是
        某個人負責特定工作。我們所分裝的海洛因是4 塊海洛
        因磚，確定4 塊。我們在芭達雅就海洛因進行分裝的時
        候，有把海洛因裝到我、乙○○與戊○○的鞋子裡，裝
        進去之後，沒有再拿出來過。我被查到的鞋子裡，裝有
        336 公克的海洛因，我自己穿上鞋子的感覺就是踩著東
        西，怪怪的。戊○○所穿的那雙被扣案的皮鞋，不是我
        借給他用的。我們5 個人中只有戊○○的鞋子要挖洞，
        其他人的不用，只要把氣墊拿起來就可以裝。戊○○把
        他的鞋子拿到我房間的時候，就已經挖好洞。鋸子是到
        芭達雅第三天或第四天買的，我們是想先打碎放在鞋子
        裡，後來發現打成粉狀數量太多，體積愈來愈大，反而
        放不去，後來我才自己想到用鋸子鋸鋸看，買的時候他
        們也有看到，我有跟他們提可以用鋸子試試看，鋸子丟
        在飯店浴室的洗手台」等語明確（見原審卷第337至344
        頁、354至357頁）。
      (2)被告乙○○於原審以證人身分結證稱：「我們坐的是晚
        上的飛機，到了泰國之後就直接住進飯店，我是隔天早
        上在甲○○的房間看到毒品的，數量約3 塊多吧。甲○○打電話叫我過去他房間，然後他說東西是戊○○剛剛
        拿過去的。我跟甲○○在泰國的飯店分裝，把海洛因磚
        用比較硬的東西把它打碎成粉狀，然後再用袋子1包1包
        裝。在芭達雅的時候，甲○○有嘗試用鋸子要切成小塊
        ，但是沒有辦法，所以我才拿硬物把海洛因敲成粉狀，
        但當天還沒有把海洛因分裝成小包，並放到鞋子裡面。
        當時戊○○在我和甲○○這一邊，但是他沒有動手，他
        只是看。林佳蒨及丁○○應該是在另外1 間房間，因為
        那2個房間有隔了1個門，可以互通，當時門是開的。在
        泰國的時候，我有看到戊○○打電話在跟對方聯絡。是
        到泰國的當天晚上就打了，要去飯店時有看到他打一次
        ，進去房間後我就不知道。到泰國當天晚上我沒有跟戊○○出門。從東西拿來到回來，我們怎麼處理東西戊○○都知道」等語，嗣復供稱：「戊○○是用行動電話（
        與對方聯絡）」等語（見原審卷第311至313、315、317
        至322、325、332、334、363頁）。
      (3)被告丁○○於原審以證人身分結證稱：「甲○○叫我陪
        他一起去泰國玩，回來時叫我要把（夾藏毒品）的鞋子
        穿回來，我是到了泰國玩，回來時叫我要把（夾藏毒品
        ）的鞋子穿回來，我是到了桃園中正機場的時候才換這
        雙鞋子，（到這個時候，甲○○要你在出國前夕在機場
        裡面當場換鞋子的時候，你是不是就知道有問題？）知
        道。我知道這雙鞋買來的時候，鞋跟那部份裡面本來就
        有洞，只是另外放了1 個軟墊把洞塞住，軟墊跟洞的形
        狀是一樣的。從第2 天在芭達雅我們所住飯店裡面，就
        已經開始陸續在分裝毒品，都是在晚餐後行程結束之空
        檔。分裝的時候，有我們5個人在場，黃淑娟(即戊○○
        之女友）在她自己的房間；還沒有分裝前，看到的毒品
        形狀為方形的磚塊狀，厚度大概是印台的厚度，面積約
        為2個印台並列的面積，印象中有4塊半，每1 塊外面都
        先用塑膠薄膜包起來之後，外面再用紙包起來，是甲○○把包裝紙拆開我才看到裡面是磚塊方形的海洛因。分
        裝方式是依照球鞋內的軟墊形狀、及大小，按照尺寸用
        甲○○在泰國家樂福買的小鋸子裁切海洛因磚，然後其
        他不能放在洞裡面的海洛因就打成粉狀，再分別包裝，
        也是放在鞋子裡，分裝的過程都是3 個男生分裝，然後
        我跟林佳蒨在旁邊看電視。有一天是在我跟甲○○的房
        間分裝，但是有一天是在乙○○他們的房間裡分裝。另
        外1 次則是回來之前在曼谷的時候，在乙○○跟林佳蒨
        房間內裝，這3次在個別房間裡面時，5個人都在場，我
        和林佳蒨在看電視，3 個男生都曾經有拿鋸子鋸海洛因
        磚，他們又把海洛因磚裝在透明塑膠袋裡面，然後順手
        拿了硬的東西，就把它敲成粉末狀，他們3 個也有把裝
        粉狀海洛因的袋子黏起來。到曼谷的時候，只剩我那雙
        還沒有裝，所以那1次就只有裝我那1雙。甲○○、林佳
        蒨、乙○○和我的鞋子都是同一個牌子，戊○○的好像
        是LA NEW的。行程共有6天，其中有4天都穿拖鞋，我鞋
        子裡的毒品，是最後一天在曼谷的飯店，甲○○幫我裝
        進去的，穿上之後，感覺鞋底凸凸的，鞋子很重，不舒
        服，這種不平、很重的感覺，是因為裡面有放東西的原
        因，和出國時沒有放東西時，穿起來的感覺明顯不同。
        我們到泰國的當天，戊○○找我跟甲○○一起去買東西
        ，然後戊○○有在講電話，但是我不知道是他撥出去，
        還是他接到，然後我聽到他電話裡的意思好像是跟對方
        說我們已經到了，可不可以把東西拿過來，他是說臺語
        。甲○○在泰國期間，我沒有看到他有跟別人在洽談購
        買毒品的事宜。是戊○○把海洛因拿到我們住的房間，
        第1天到曼谷的時候已經很晚，那個時候也沒有安排活
        動，所以就各自回房間休息，戊○○是那個時候拿了 1
        個塑膠手提袋，裡面裝了1 個盒子，然後拿到我們房間
        ，他接著就把整袋拿給甲○○，然後甲○○當著戊○○
        的面把盒子打開，打開之後，看到裡面是紙包著的東西
        ，我是看到甲○○打開之後才知道裡面是毒品。拿過去
        之後，他們不知道有講什麼，我現在也記不起來，那天
        也很晚，後來戊○○就回他房間去。東西是交給乙○○
        保管，但是甲○○何時拿給乙○○我不清楚」等語，嗣
        復供稱：「戊○○是用行動電話（與對方聯絡）」等語
        （見原審卷第232至239、243至246、249、252至
        259、363頁）。
      (4)原審共同被告林佳蒨於原審以證人身分結證稱：「去泰
        國的前幾天，乙○○就有跟我說戊○○邀他去泰國一起
        買海洛因回來。在機場乙○○要我換上鞋子，我就心理
        有數（亦要帶毒品回國）。在泰國芭達雅的時候，我跟
        乙○○的房間和甲○○跟丁○○的房間有1 扇門是可以
        相通，都是甲○○他們3 個男生在乙○○的房間裡裝毒
        品，我跟丁○○是在丁○○的房間裡看電視。那些毒品
        原本是塊狀，比印台大，也比印台厚，差不多2 個印台
        並列的大小，厚度差不多有2個至3個印台疊起來的厚度
        。在沒有分裝之前，這些毒品是放在我跟乙○○的行李
        ，我有問過乙○○毒品怎麼來的？他跟我說是戊○○買
        來的。如何進行分裝我不是很清楚，只知道有些磨成粉
        ，有些切成塊狀。我有看到分裝成1小包1小包粉狀的東
        西，所以我想說應該是用磨的。另外我有看到鋸齒狀的
        東西，可能是鋸子。這樣的分裝行為，在這幾天行程中
        （指芭達雅），總共看過2次，都是乙○○、戊○○、
        甲○○進行分裝，有在我們房間，也有在丁○○的房間
        。要回國的前1 天是回到曼谷，那天晚上還有再分裝，
        但那一天我跟丁○○外出，所以過程我們沒有看到，我
        們要出去之前，乙○○、甲○○2 個人就說他們要再裝
        ，但是是何人的鞋子還沒有裝，這我不知道。當鞋根被
        放進毒品的時候，鞋子穿起來怪怪的，就是後鞋跟的部
        分凸凸的。在接下來的行程中，只有最後1 天就是要搭
        飛機回臺灣那1天去遊樂園玩，還有在之前約1、2 天去
        參觀神廟時，有穿這雙鞋子」等語(見原審卷第270至27
        3、276、282至283頁）。
      (5)被告甲○○、乙○○、丁○○及原審共同被告林佳蒨於
        原審之上揭證述，就毒品海洛因係由戊○○取得，取得
        後由甲○○交由乙○○保管，之後由甲○○、乙○○於
        戊○○在場之情形下，將毒品海洛因磚切割、敲碎為粉
        末狀，再予以分裝，以及分裝之方式等情，所述之基本
        事實互核相符。而就扣案之毒品海洛因粉末係來自幾塊
        毒品海洛因磚一節，雖然被告甲○○、乙○○、丁○○
        於原審之證述有所出入，惟觀以被告乙○○、丁○○於
        原審所述之「3塊多吧」、「印象中有4塊半」等語（見
        原審卷第318、243頁），顯示其二人於原審已不能精確
        記憶當初見到之毒品海洛因磚之數量，自應以最初自戊○○處看到並取得毒品海洛因磚轉交乙○○保管且於原
        審明確證述為4塊之被告甲○○所述，較為可採(見原審
        卷第342頁）。
    (三)扣案之鞋子5 雙，其中球鞋部分在鞋跟處原即為中空，可
      置物，而被告戊○○所著皮質休閒鞋之鞋跟部分，則經人
      刻意大面積挖空而可置物等情，亦經檢察官及本院先後當
      庭勘驗無誤，並有檢察官勘驗筆錄、本院勘驗筆錄各1 份
      及本院所拍攝之照片4幀在卷足稽（偵查卷第198頁、本院
      卷二第99、103、104頁）。查被告戊○○穿著之皮鞋鞋跟
      處既經人刻意大面積挖空，並裝有共淨重達432 公克之毒
      品海洛因，份量非輕，顯與一般鞋跟相異，並有卷附之顯
      示淨重432公克7包之毒品海洛因各置入該休閒鞋內情況之
      照片可稽（見偵查卷第57頁），依一般人正常之經驗體會
      ，自可明顯感受知悉該雙皮鞋鞋跟處裝有大量異物，再參
      以其餘被告及原審共同被告4 人所著球鞋內放置之毒品海
      洛因，重量分別為淨重325.29公克、303.53公克、103.71
      公克及133.04公克，均較戊○○攜帶之毒品海洛因份量為
      輕，其中丁○○、林佳蒨攜帶之毒品海洛因重量，甚至僅
      為戊○○攜帶重量之4分之1左右，而甲○○、乙○○、丁○○、林佳蒨於原審分別證稱：其等鞋內裝入海洛因之後
      ，感覺凸凸的、不平，而且很重，與未裝毒品之前差異很
      大等語，已如前述，更足見：被告戊○○既於出境時即曾
      穿著未裝毒品之上開休閒鞋，則其於返國入境之前再穿上
      另裝有432 公克毒品海洛因之休閒鞋時，應顯可輕易察覺
      其內中之異狀。再參以：被告戊○○與其女友黃淑娟以及
      其餘4 名被告及原審同案被告在泰國遊玩期間，大部分均
      穿拖鞋，僅在參觀廟宇以及最後1 日行程才穿著扣案之球
      鞋或休閒鞋，而其等回臺灣入境時之衣著及鞋子，即為最
      後1 日在泰國曼谷遊玩時之穿著，當天收好行李在外面玩
      一玩之後，就直接至機場飛回臺灣，並未再至飯店等情，
      業據證人黃淑娟於原審證述明確（原審卷第361至362頁）
      ，核與被告丁○○及原審同案被告林佳蒨2 人所述相符，
      亦見被告戊○○在最後1 日之行程，係全程穿著回臺入境
      時被查扣之該雙皮質休閒鞋；而被告戊○○等人在泰國最
      後1 日行程，係早餐後前往國立毒蛇研究中心參觀，之後
      前往賽福瑞野生動物園及海洋世界遊玩，在該處用過午餐
      之後才搭機返臺，有良友旅行社股份有限公司（下簡稱：
      良友旅行社)93 年11月8日良友函字第20031108之1號函暨
      所附之行程表1份在卷可參(原審卷第95至99頁），被告戊○○對此行程亦無意見，是被告戊○○既穿著上開休閒鞋
      參觀上述研究中心及遊樂園，顯見其行走之路程非短，又
      其當日上午離開旅館後即穿著該雙休閒鞋，直到入境時之
      翌日凌晨2 時許始為警查獲，則其穿著上開休閒鞋之時間
      長達將近18小時，以該雙休閒鞋經人挖空鞋跟並內裝7 包
      毒品海洛因之異常情況觀之，若謂被告戊○○在上述長時
      間之行走中，均未發現上開休閒鞋有何異狀，實屬難以想
      像之事。再者，被告戊○○雖稱：返臺時穿著之該雙休閒
      鞋係向甲○○「借用」云云，惟此不僅業經被告甲○○堅
      詞否認，且復與被告戊○○於警詢中供稱：「因我前之鞋
      子已破損，所以他（指甲○○）才會買雙休閒鞋給我穿。
      ˙˙˙甲○○送我這雙鞋子。˙˙˙因為我告訴他我沒有
      鞋子穿，他就送我一雙鞋˙˙˙他跟我有互相交換過鞋子
      穿（所以知道我的尺寸）」云云(偵查卷第7頁背面、第10
      頁），係稱：係甲○○知其無鞋可穿方按其尺寸之大小特
      意為之購買而後致贈等語迥異，益可證：被告戊○○辯稱
      ：不知其穿著之休閒鞋有任何異狀云云，實不足採，其辯
      護人辯稱：單腳僅231 公克，以單純成年男子之腳力負擔
      而言，尚非極為明顯突出云云，亦與常理相悖，不能成立
      。從而，該雙皮鞋係屬戊○○本人所有，且其知該鞋之鞋
      跟經大面積挖空後內裝有毒品海洛因之事實，均應可認定
      。又該雙休閒鞋既屬被告戊○○所有，出國前當在其本人
      持有之中，同案被告甲○○等人顯然無法觸及，而在泰國
      旅遊期間雖非每日穿著，惟未穿著時，該雙休閒鞋係置於
      被告戊○○之飯店房間或其行李箱內，此業據被告戊○○
      於警詢時供明在卷（見偵查卷第10頁背面）。被告戊○○
      既未將該雙休閒鞋委交他人保管，則在跟團旅遊，結伴同
      進同出，且一日行程遊畢後即各自回房安歇之情況下，同
      案被告甲○○等人何有覓機私取該雙鞋並鑿洞、藏毒再暗
      地置回戊○○之房間或行李箱內，卻不為戊○○或其女友
      黃淑娟查覺或發現異狀之可能？更何況，有長時間穿著該
      鞋之被告戊○○應可輕易查覺該鞋之異狀，業見前述，若
      非其自己挖空供置入毒品海洛因之用，其又焉會始終無異
      議地穿回臺灣。是該雙休閒鞋鞋跟部位經人刻意挖空之大
      面積中空，顯非假手他人而係被告戊○○自行挖鑿之情，
      亦至為灼然，被告戊○○否認係其挖空該鞋鞋跟云云，亦
      不足採。
    (四)又本案被告及林佳蒨共5 人至泰國旅遊之團費及辦理簽證
      、護照之相關費用，均由被告戊○○支付等情，業據被告
      甲○○於原審以證人身分結證明確(見原審卷第337頁）；
      且經原審函詢良友旅行社，該社函覆稱：戊○○等6人（
      即被告4人及林佳蒨、黃淑娟）之團費共為新臺幣(下同)
      87,000元，由戊○○於93年6月16 日以信用卡給付30,000
      元，餘款57,000則由戊○○與甲○○於同年月21日傍晚至
      良友旅行社臺中分公司，由戊○○以現金交予業務員陳俊
      忠等語，亦有該社93年11月8日良友函字第20031108之1號
      、93年11月16日良友函字第20031116之1 號函暨所附簽帳
      單影本各1份在卷可查（見原審卷第95、96、159頁，被告
      戊○○及其辯護人於本院對於該等函文內容之證據能力俱
      表示無意見＜見本院卷一第80頁、卷二第11頁＞，亦始終
      未請求詰問旅行社之相關人員，該二函文之內容，依刑事
      訴訟法第159條之5第1項、第2項之規定，具有證據能力）
      ，足以佐證甲○○此部分供證係屬事實，本案被告等5 人
      此次出國之相關費用應確係由被告戊○○支付。再者，本
      次出國旅遊順便攜帶毒品回臺之事，係由被告戊○○所提
      議，且甲○○、乙○○、丁○○、林佳蒨4 人在泰國旅遊
      期間之零用花費，亦係由被告戊○○給付泰銖予甲○○、
      乙○○使用，被告戊○○於抵達泰國之第一日，即曾詢問
      甲○○、乙○○是否要叫人拿毒品來試用等情，復據被告
      甲○○、乙○○、丁○○、原審共同被告林佳蒨於原審結
      證述明確：
      (1)被告甲○○於原審結證稱：「戊○○在出國前1、2個星
        期，找我商談出國帶毒品事情。他說還要找乙○○。我
        只知道毒品來源是泰國那邊的人，但不知道是泰國人還
        是臺灣人。那個時候還沒有提到要怎樣拿回來，戊○○
        提到大概要用30幾萬元買，毒品拿回來他拿走，他沒有
        提到要如何處理。我們6個人（包括黃淑娟)護照是我和
        戊○○拿去辦，出國的錢是戊○○出。在泰國遊玩期間
        ，戊○○有給我15,000左右的泰銖給我花用。第1 天晚
        上到泰國時，戊○○有問過我要不要叫人拿一點毒品過
        來試試看，我跟他說不用，所以就沒有拿給我」等語（
        見原審卷第346至348、352、358至359頁）。
      (2)被告乙○○於原審結證稱：「甲○○在還沒有去的時候
        以及到泰國時，都跟我說海洛因是戊○○的，所以我在
        行前就知道戊○○也會一起去。是6月份知道。(出發前
        ）誰要去我就知道，就是戊○○、甲○○、丁○○、我
        和林佳蒨要去（拿毒品回來），甲○○說是戊○○要找
        人幫忙去帶。我有問甲○○有什麼好處？甲○○說東西
        是戊○○的，要我自己跟戊○○談。（我沒有跟戊○○
        提好處的事)想回來再講。我出國時帶1,000多元臺幣，
        林佳蒨沒有帶錢。在泰國時戊○○前後共拿5,000 元泰
        銖給我。到泰國的第1 天晚上，戊○○有問我和甲○○
        要不要叫人拿一些毒品來試試看，我說不用。在泰國時
        ，我們沒有換泰銖，只有戊○○有換，他拿了5,000 元
        泰銖給我，他也有拿給甲○○，他當時是跟我說要我帶
        在身邊用，也沒有叫我還」等語 (見原審卷第322、327
        、329、330、331、335頁）。
      (3)被告丁○○於原審結證稱：「我只知道甲○○跟我說戊○○找他去帶毒品，甲○○是在要出國前幾天在我們租
        屋的地方跟我說的。我們在泰國花費，包括吃、喝及買
        東西都由戊○○付錢，因為剛到泰國時，戊○○有拿一
        些泰幣給甲○○。甲○○要出國時，有帶一疊新臺幣，
        最後一天買東西的時候，因為我們的泰幣已經用掉，又
        不好意思再跟戊○○要，所以甲○○把新臺幣拿出來用
        」等語（見原審第228至229、239至241頁）。
      (4)同案被告林佳蒨於原審結證稱：「在去泰國前幾天，乙○○有跟我說戊○○邀他去泰國一起買海洛因回來。這
        趟出國乙○○只有帶幾百元（新臺幣），我身上有1,00
        0元（新臺幣）。在泰國花費，戊○○拿5,000元泰銖給
        乙○○。我和乙○○都有施用海洛因，到泰國第1 天晚
        上，戊○○有問乙○○、甲○○是不是要請人拿一點海
        洛因過來試試看」等語)見原審卷第268、278至279頁）
        。
      (5)查雖然因被告戊○○否認犯行，無法確認其在泰國曼谷
        究竟係以何種方式、途徑取得毒品海洛因磚，而被告甲○○所證稱：被告戊○○曾提到大概要用30幾萬元買等
        語，乃被告戊○○行前所為之語，因無其他佐證，固尚
        難以認定被告戊○○在泰國係以30餘萬元購得4 塊毒品
        海洛因磚。但依前揭共同被告之證述及良友旅行社之函
        文證明被告戊○○係被告等人本次赴泰國旅遊團費之提
        供者，其並交付泰銖予甲○○、乙○○等人花用，再參
        以：被告戊○○本人所著休閒鞋亦被查獲內藏毒品海
        洛因且數量係共犯5 人中最多者，而挖空其該雙休閒鞋
        鞋跟部位之人應係被告戊○○本人無誤，業見前述，其
        所辯：不知鞋內有毒品海洛因，該鞋非其挖空云云，不
        足採信；被告戊○○與甲○○、乙○○、丁○○、林
        佳蒨既非至親密友，其就該次出國旅遊若非有求於其他
        4 名共犯（即為其攜帶毒品海洛因入境臺灣），則焉有
        以如此招待之方式自掏腰包代付其餘4 人之團費等相關
        費用，尚且在泰國旅遊期間兌換泰銖供其餘4 人花用之
        理？被告戊○○於泰國期間曾詢問甲○○、乙○○是
        否要拿毒品海洛因試試看，顯見被告戊○○在泰國確有
        管道得以取得毒品海洛因，丁○○、乙○○亦均證實被
        告戊○○於抵達泰國曼谷後有以行動電話與當地人聯絡
        等事證，實足以認定：扣案之毒品海洛因係被告戊○○
        在泰國曼谷與不詳人士聯絡取得者，本案運輸毒品海洛
        因入境臺灣之行動，應係被告戊○○所提議主導無誤。
    (五)就被告戊○○辯稱：林佳蒨於警、偵訊時及丁○○於偵查
      時，均未提及戊○○有參與此次攜帶毒品部分。經查：
      (1)被告丁○○及原審同案被告林佳蒨於檢察官偵訊期間原
        皆否認有知毒品海洛因藏於鞋內而運輸入境臺灣之犯行
        ，均辯稱：我不知道有毒品，被搜身時才知道有毒品云
        云(見偵查卷第126至128、13 0至132、第180至181頁）
        ，其二人於偵查中既否認自己係知情運輸，自不會再就
        被告戊○○部分為任何實質之供述，其二人於檢察官偵
        訊時未供稱被告戊○○有參與本件犯行，自屬當然，不
        足為異。
      (2)原審同案被告林佳蒨於警詢中非但未述及被告戊○○，
        即對當時已坦承運輸毒品之甲○○、丁○○2 人相關犯
        情，亦隻字未提，且稱：不知何人將毒品放入其所穿著
        之球鞋內云云，而僅稱：其個人所穿著球鞋內之毒品海
        洛因係乙○○的，是乙○○自己要吸用云云，承辦警員
        亦未特別詢問各個涉案人參與之細節，有筆錄在卷可查
        （見偵查卷第19頁至第20頁），已見林佳蒨於警詢中之
        陳述係對實情有所隱暪，且當時之承辦人員亦未就案情
        為深入之詢問。林佳蒨於原審復先後供證稱：「（為何
        在刑警隊不說出實情？）因為乙○○要我說不知情，而
        且那時候我也很害怕」、「那時候時間已經很晚了，我
        也覺得很累」等語（見原審卷第277頁、第371頁）。再
        參以林佳蒨於警詢中係供稱：扣案毒品海洛因係供乙○○自己吸食之用云云，顯示其有欲強調其係單純為乙○○施用之用而攜帶毒品海洛因入境並因此有可能會受較
        輕刑罰之想法（其於原審亦坦承有此一想法，見原審卷
        第373、374頁），準此，其於警詢中未坦承係為被告戊○○運輸毒品海洛因之事實，核與常情並無何相違之處
        。是林佳蒨於警詢之陳述自難以為據（難以作為彈劾證
        據）。
      (3)被告丁○○於警詢時雖供稱：其等係因施用毒品而攜帶
        毒品海洛因入境，毒品海洛因係其與甲○○等人先行向
        戊○○借款購買云云（見偵查卷第22頁正面），並未供
        述係被告戊○○將毒品海洛因交予甲○○之情節，但其
        於警詢中已供稱：戊○○係一同購買並持有毒品入境之
        人（毒品海洛因係6人所有)，並且提及團費係由戊○○
        支付等語(見偵查卷第22頁正面)，是丁○○於警詢時並
        未供稱：戊○○未參與本案犯行。且查：丁○○於原審
        審理時結證稱：「我本身沒有施用毒品，在警詢中說自
        己有施用毒品，是因為被抓到的時候，有1 個海關女性
        官員說我如果坦承自己買來施用，責任就比較輕」等語
        （見原審卷第228頁)，核與其於警詢中所稱：「海洛因
        是我們一行6人（被告5人及黃淑娟）所有，在泰國看人
        妖秀時所購買，這次之團費都由戊○○先行刷卡支付，
        買毒品回來之目的是我們自己要吸食」等語相吻合（見
        偵查卷第21至22頁）。惟丁○○本次為警查獲時所採取
        之尿液，經送檢驗結果並無毒品反應，且丁○○亦未曾
        有毒品案件之相關前科，有桃園縣衛生局不法藥物尿液
        檢定書、被採尿人姓名資料編號對照表及丁○○之前案
        紀錄表各1份在卷可證(見原審卷第29、30、148、149頁
        ），亦見丁○○於原審審理時所稱：其未施用毒品等語
        ，應堪採信。丁○○既未施用毒品，卻在警詢中供稱其
        攜帶毒品之目的係為供己施用，足見其當時亦同有欲強
        調其係單純為施用而攜帶毒品海洛因入境並因此有可能
        會受較輕刑罰之想法，同理，其當時自亦不會承認係為
        他人即被告戊○○運輸毒品海洛因之情節。而丁○○於
        原審供稱：「在警詢中只是單純配合甲○○的說詞，我
        不知第一份筆錄那麼重要」等語(見原審卷第373頁），
        亦有被告甲○○於警詢中係供稱：毒品海洛因係其先行
        向戊○○借款購買云云可資佐證(見偵查卷第5頁正面）
        ，是丁○○於原審所述：於警詢中係配合甲○○之供述
        等語，亦屬事實。綜上，丁○○於警詢中之陳述，實有
        與事實不符之嚴重瑕疵，亦不具有彈劾其於原審結證證
        言證明力之證據價值。
      (4)至於被告丁○○於本院言詞辯論時最後陳述時改稱：「
        我是最後一天才發現他們要帶毒品回來」云云，核與其
        本人於原審前揭所述：「我只知道甲○○跟我說戊○○
        找他去帶毒品，甲○○是在要出國的前幾天，在我們租
        屋的地方跟我說的」、「我是到了桃園中正機場的時候
        才換這雙鞋子，（問：到這個時候，甲○○要你在出國
        前夕在機場裡面當場換鞋子的時候，你是不是就知道有
        問題？)知道」、「從第2天在芭達雅我們所住飯店裡面
        ，就已經開始陸續在分裝毒品，都是在晚餐後行程結束
        之空檔。分裝的時候，有我們5 個人在場」等語，及共
        犯林佳蒨於原審證稱：「我跟乙○○的房間和甲○○跟
        丁○○的房間有1扇門是可以相通，都是甲○○他們3個
        男生在乙○○的房間裡裝毒品，我跟丁○○是在丁○○
        的房間裡看電視」等語，顯不相符，且被告丁○○既自
        承甲○○事前有告知其此行目的，其嗣亦有見到同案被
        告之男性有分裝毒品海洛因等動作，則其應早已知曉被
        告戊○○本欲攜帶毒品海洛因返臺，所辯：我是最後一
        天才發現他們要帶毒品回來云云，顯係欲獲得較原審量
        刑為輕之刑罰所為之辯解之詞，不足採信。
    (六)對於被告戊○○辯稱：甲○○與乙○○在警、偵訊及原審
      審理初期，均曾稱戊○○與本案無關，嗣卻改稱此次運輸
      毒品之犯行係由戊○○所主導，其等事後翻異之詞，顯然
      不足採信部分，經查：
      (1)被告甲○○、乙○○於警詢初詢、偵查及原審審理初期
        ，雖均曾供稱：本次攜帶入境之海洛因係由甲○○與乙○○所購買，與戊○○無關云云，惟甲○○於警詢、偵
        查時先後供稱：「海洛因是我買的，在6月24日晚上約6
        時許在芭達雅看人妖秀時，向不知名操國語、臺語華人
        所買，以33萬元購得1 大包，內有塊狀及粉狀的海洛因
        ；我自己出資11萬元，向戊○○借10萬元，另外12萬元
        是乙○○出資」云云（見偵查卷第5頁）、「我出12 萬
        ，乙○○出11萬，其他跟戊○○借，共出33萬元。我不
        曉得乙○○為何第2 次警訊改口，我確實和他一起出資
        購買」云云（見偵查卷第178頁)，核與乙○○於警詢初
        詢時供稱：「毒品是我和甲○○一起去買的，在6 月23
        日早上約8、9時許在曼谷市，在投宿之不知名飯店附近
        ，向操國語口音之泰國人購買，以34萬元購買1 大包，
        內有粉狀海洛因。我自己有8 萬元，不夠的錢是由甲○○支付」云云（見偵查卷第16頁），於偵查中供稱：「
        我自己有8萬元，不夠的錢是向甲○○借的，花了34 萬
        元買的」云云、「我和甲○○共出34 萬元，其中7萬是
        我出的」云云（見偵查卷第135至136、175頁)，就購買
        海洛因之價格、地點、向何人所買、每人出資金額等重
        要關節，其2 人所述尤其在警詢初詢時之供述，竟無一
        相符，且出入甚大。又嗣於原審受命法官訊問時，甲○○乃改稱：其係出12萬元，另向戊○○借10萬元云云，
        乙○○則稱：「我跟甲○○一起去買，我出7 萬元，另
        外4萬元是跟林佳蒨借的」云云(原審卷第51至53頁），
        即意指其出資11萬元云云，復與其等彼此於警詢及偵查
        中所述顯有齟齬。查：被告甲○○、乙○○於警詢、偵
        查及原審審理初期既供稱：本案運輸毒品海洛因係其 2
        人所為，其餘共同被告不知情，毒品海洛因係其2 人一
        同去買云云，顯見其2 人當時願意承擔本案全部之刑事
        責任，若確係其2 人共同出資購買毒品海洛因，並均有
        親身經歷與其等本案犯行有重要關係之上揭情節，衡以
        警詢、偵查距事發當時均甚為接近，記憶應當依然清楚
        ，依其2 人願意自白承擔罪責之態度觀之，要不可能會
        有如上所述之無一相符且情節截然不同之供述出現，此
        已顯證：其2 人於警詢初詢、偵查及原審審理初期之上
        揭供述，並非其2人親身體驗之事實，始會於其2人皆願
        為自白陳述之情況下，卻有如此多處扞格不能並存之歧
        異存在，是甲○○、乙○○於警詢、偵查及原審初期所
        為上揭供述，顯屬隱瞞事實且欲由其2 人承擔全部罪責
        所編設之詞，不具任何證據價值，亦難作為其2 人於原
        審以證人身分結證證言證明力之彈劾證據。
      (2)又被告乙○○於93年6月28日14時20分許至同日14 時45
        分許之第2次警詢筆錄中，即已供稱：其第1次警詢所言
        不實，戊○○方為出資及出面購買海洛因之主謀，林佳
        蒨亦知毒品海洛因是戊○○取得者，其在第1 次警詢中
        之所以為不實陳述，係因戊○○當時要其說戊○○對於
        走私毒品不知情，要其與甲○○套好內容，所以胡編供
        詞等語（見偵查卷第13頁至第14頁，此警詢筆錄之引用
        非用以作為被告戊○○犯罪事實之認定證據，而係作為
        評價被告乙○○警詢初詢筆錄證明力－彈劾證據之彈劾
        證據－之用，參最高法院94年度臺上字第6732號、第68
        81號判決意旨），而乙○○於原審及本院審理時，亦強
        調：其第2次警詢中所言為真實，第1次警詢中所言不實
        在，並證稱：「在機場時，有相關人員把甲○○帶開，
        然後就剩我跟戊○○在一起，戊○○的意思就是要我說
        他都不知情，他當時是跟我說他要說他都不知道，然後
        他的意思就是要我跟甲○○套好，就是說這件事情都是
        我跟甲○○兩個人的事情。在作完第2 次警訊筆錄後，
        我有碰到甲○○，他說他沒有要翻口供，他要照他第 1
        次在警訊中所言，並且他跟我說他是怎麼說的，所以後
        來我在地檢署及受命法官訊問時，才按照他跟我說的內
        容陳述。而我剛才還沒有來開庭的時候，有問過甲○○
        要怎麼講，他說他要老實講，所以我也老實講。我第 2
        次之警詢筆錄比較實在，因為第1次是自己編的，第2次
        是老實講」等語在卷(見原審卷第325至326、329頁、本
        院第97頁背面)。證人即製作乙○○第2次警詢筆錄之警
        員蘇文孝於原審亦結證稱：「本案是由安檢隊查獲，他
        們負責製作第1 次的訊問筆錄，後來他們移送到我們刑
        警隊，我們過目後，再針對嫌疑人的供詞決定是否製作
        第2 次筆錄，因為我們看完之後，或許會認為他們的筆
        錄內容有隱瞞或是不實在的地方。在製作乙○○第2 次
        筆錄之前，有跟戊○○、甲○○晤談過，2 位女性被告
        也有，甲○○是說他自己要吸食用的，戊○○是說這次
        運毒跟他沒有關係，2 位女性被告是說他們不知道男生
        有帶毒品進來，乙○○我在詢問的時候，我有針對他所
        提到的矛盾點訊問他，一開始是針對資金、買毒品地點
        、裝毒品的方式及地點，乙○○講的跟甲○○不同。而
        乙○○的回答讓我覺得他不是主嫌，而且我感覺他當時
        有意願說出整個實情。因為在晤談的過程中，我看到他
        在思考，所以我就跟他說你自己想想看，看你講的話是
        否是實情。我看他的眼神、答話有產生猶豫的樣子。後
        來乙○○製作的第2 次警詢筆錄內容與我跟他晤談的內
        容一致」等語（見原審卷第217至220、223至224頁），
        說明為何針對乙○○製作第2 份筆錄之緣由，並證實乙○○第2份警詢筆錄內容之真正性(指與陳述人陳述相符
        ）及出於其自由意志，乙○○於原審當庭亦承認過程即
        如證人蘇文孝所言（見原審卷第226頁)。就被告乙○○
        為何願意接受警員製作第2 份警詢筆錄之證明，證人蘇
        文孝之證言並非推測、臆測之詞。且查：
        乙○○與甲○○於警詢初詢中所為之供述有如上所述
          多處扞格不能並存之歧異，顯示乙○○嗣於原審及本
          院所述：第1 次警詢是其自己編設之詞等語，應屬事
          實。
        甲○○於偵查及原審審理初期，確皆強調同案被告詹
          志偉、丁○○、林佳蒨不知情，惟因丁○○、林佳蒨
          在先前偵查期間均已提出自白之陳情狀，並於原審93
          年12月14日審理期日就本案情節證述明確，且承認其
          2 人自己知情運輸毒品海洛因之犯行，甲○○於該期
          日，對丁○○、林佳蒨二人證言之真實性，原係採沈
          默不語之態度（見原審卷第289、290頁），嗣於94年
          1 月11日其與乙○○以證人身分為證述時，始陳述被
          告戊○○係本案犯行主謀之事實經過，有丁○○、林
          佳蒨之陳情書（見偵查卷第202至207頁）及原審各期
          日筆錄在卷可證。查：甲○○、乙○○於本案起訴繫
          屬於原審之初期，均已知自己皆被起訴運輸毒品海洛
          因之重罪，卻仍為同案被告戊○○、丁○○、林佳蒨
          掩飾，強調該3人不知情，若其2人係會為自己可受較
          輕刑罰之利益而為不利於被告戊○○證述之人，其 2
          人早於原審審理初期甚至於偵查期間即應會供述被告
          戊○○實係主謀，又豈會俟同案被告丁○○、林佳蒨
          於原審證述事實經過後，尤其是被告甲○○仍不願直
          承丁○○、林佳蒨之證言屬實，俟94年1月11 日庭期
          ，其2 人始證承被告戊○○係主謀。依甲○○、林猷
          巽、丁○○、林佳蒨於偵審中之前後供證內容，亦可
          證：甲○○於原審94 年1月11日審理時供證稱：「在
          警、偵訊及法院審理初期，是想說不用那麼多人被關
          。但是因為丁○○都承認了，我已經沒有辦法幫她脫
          罪了，所以我現在願意說出實情」等語（見原審卷第
          351頁)，應屬事實，其與乙○○實係因同案被告洪靖
          惇、林佳蒨已供出實情，其2 人均認無再隱瞞以利洪
          靖惇等人脫罪之必要，始於原審94年1月11 日期日為
          不利於被告戊○○之供證，而非出於其2 人自己可受
          較輕刑罰利益之動機。
      (3)是被告乙○○、甲○○於原審所述其2 人為何會於原審
        94年1月11 日作證時變異前詞，為不利於被告戊○○、
        丁○○、林佳蒨之證言，以及乙○○為何於第2 次警詢
        中供述被告戊○○係主謀後又改變其供述之過程及緣由
        ，應可採信，要無任何可認為乙○○、甲○○於原審作
        證為不利於被告戊○○之陳述係出於構陷被告戊○○以
        獲取較輕刑罰利益之跡象存在，其2 人於警詢初詢、偵
        查及原審審理初期所稱：戊○○、洪靜惇、林佳蒨等三
        人與本案無關之供述，顯係為掩飾該3 人所設之詞，亦
        不具有彈劾其2 人於原審結證證言證明力之證據價值。
        至於被告戊○○辯護人辯稱：被告戊○○係於何時何地
        指示乙○○為虛偽供述及乙○○、甲○○於警詢及偵查
        期間是否有於何時、地商議串謀等語部分，因此2 點非
        關本案被告構成犯罪事實部分，自無認定具體時地之必
        要，況且依乙○○於原審所為之上揭證述，其已有說明
        被告戊○○係於機場查獲時即乘機指示乙○○為虛偽供
        述，以及係其第2 次作完警詢筆錄後與甲○○見面時，
        甲○○有要求按照甲○○所述為供述(即係其2人合買）
        等情，被告戊○○辯護人此部分抗辯理由，亦不足作為
        質疑乙○○於原審以證人身分所為證言之依據。
    (七)至於被告甲○○、乙○○、丁○○及原審共同被告林佳蒨
      於原審以證人身分具結之證言，雖然就有無見到被告戊○○以行動電話與當地人聯絡，被告戊○○持毒品海洛因磚
      至甲○○房間係行程之第1天晚上或第2天清晨，分裝之時
      間是從行程之第2天晚上或第3天晚上開始，所見面到毒品
      海洛因磚塊數、被告戊○○有無加入切割、敲碎等細節，
      稍有歧異之處。惟按一般人對於事物之注意及觀察，有其
      能力上之限制，未必如攝影機般，可以「打開」眼睛記錄
      整個事件經過，然後於法庭上「倒帶」其記錄過程。而證
      人之注意及觀察，往往未慮及將被應用於訴訟上，而未能
      完整記錄每一細節及全貌，乃事理之常。且人類之記憶，
      常隨著時間之逝去而逐漸磨損，記憶之線索常會改變，自
      難期證人能將過往事物之原貌完整呈現。故證人之陳述有
      部分前後不符，或相互間有所歧異時，究竟何者為可採，
      法院仍應本其自由心證，依據經驗法則及論理法則，參酌
      其他補強證據予以綜合判斷，並應就證人之觀察力、記憶
      力及陳述力綜合審酌，以判斷其陳述之真偽，非謂一有不
      符或矛盾，即認其全部均為不可採信。甲○○、乙○○、
      丁○○、林佳蒨於原審所為前揭證述，就上述細節方面，
      固不一致之處，惟其等於原審為證述時（93年12月14日、
      94 年1月11日）距本案發生之際，已相隔將近半年或逾半
      年，則其等對於當時之部分細節，因個人記憶力之強弱及
      因所在位置、觀察角度之差異，致於細節方面有不同之回
      憶描述，本與常情無違，尚不足以影響其等對基本事實證
      述一致性所具有之證明力。甲○○、乙○○、丁○○與林
      佳蒨於原審以證人身分就本案係被告戊○○出團費供其等
      出國，其等均未負擔旅遊費用，係被告戊○○將毒品海洛
      因磚持至甲○○房間後由甲○○再轉交給乙○○保管，被
      告等三名男性係在抵達泰國之第2天或第3天即開始由甲○○、乙○○在被告戊○○在場之情形下，將毒品海洛因磚
      切割、敲碎，再予以分裝，分裝地點係在甲○○與乙○○
      之房間內，該房間是2間可以互通之房間，最後1天要回國
      之前也有分裝，先後都是利用行程結束後晚上之自由活動
      時間分裝，分裝之方式有用鋸子切割、亦有用硬物敲成粉
      末狀等重要情節，經原審隔離詰問、訊問後，所述之基本
      事實均相吻合，並有前述各項證據可資補強其等證言之證
      明力而使本院得有確信，自難執其等所述上揭細節有不一
      致之處，用以否定或減低其4 人所為上述基本事實相符之
      證述之證明力。被告戊○○以甲○○等4 人於原審之證述
      有不一致之處，顯然不足採信為辯，亦不足採。
    (八)被告戊○○另雖辯稱：其未攜帶手機至泰國遊玩云云，證
      人即被告戊○○之女友黃淑娟於原審固亦結證稱：在泰國
      遊玩期間並未看到戊○○有攜帶手機，也沒有看到戊○○
      用手機打電話等語（見原審卷第363頁)。惟查：乙○○、
      丁○○確有見被告戊○○撥打行動電話與在當地之人聯絡
      之事實，業據被告乙○○、丁○○結證如前引供證，依其
      2人所述內容，其2人係於到達曼谷之當夜在不同時地各見
      到被告戊○○有以行動電話與在當地之人聯絡，亦足證被
      告戊○○在泰國確有以行動電話與當地人聯絡，始會於不
      同之時地為不同之人分別目擊。而以今日手機之取得已屬
      國際間相當簡易而頻繁發生之尋常之事，被告戊○○復有
      管道與泰國當地之人取得聯絡，則被告戊○○於出發之前
      或於抵達泰國之後另行取得（含向他人借得）行動電話手
      機供己使用，於返國之前再將之丟棄，實屬易事。況且，
      被告戊○○就本案有關運輸毒品海洛因入境臺灣之事，不
      論係分裝過程或將毒品海洛因裝入鞋內攜帶入境，均未讓
      其女友黃淑娟在場、知悉及參與，其顯係避免自己女友涉
      入本案，是縱使被告戊○○在泰國有使用行動電話手機，
      亦必係刻意迴避黃淑娟，則黃淑娟因此不知被告戊○○在
      泰國有使用行動電話手機之事實，亦屬可能之事。是尚不
      能以被告戊○○被查獲時，並未為警查獲持有手機，且證
      人黃淑娟證稱戊○○並未攜帶手機至泰國使用等云云，而
      認定乙○○、丁○○所為之證言不實，附此敘明。
三、綜上所述，被告甲○○、乙○○、丁○○與共犯林佳蒨於原
    審以證人身分就本案係被告戊○○出團費要求其等至泰國運
    輸毒品海洛因入境臺灣，其等均未負擔旅遊費用，至泰國後
    ，係被告戊○○將毒品海洛因磚持交被告甲○○再轉交給被
    告乙○○保管，再由被告甲○○、乙○○在被告戊○○在場
    之情形下，先後將毒品海洛因磚切割、敲碎，再予以分裝，
    嗣再裝入各該人所穿著之球鞋、休閒鞋內，運輸入境臺灣之
    基本事實，所述情節互核相符，並有前揭各項證據足資補強
    ，不僅足以排除共犯間為嫁禍他人並求得自己較輕刑罰而為
    虛偽供述之危險性，且使本院獲有確信得以認定被告戊○○
    係本案之主導者，而被告戊○○、甲○○、乙○○、丁○○
    與共犯林佳蒨亦各有參與運輸毒品海洛因入境臺灣之犯罪構
    成要件行為。按現行刑法關於正犯、從犯之區別，係以其主
    觀之犯意及客觀之犯行為標準，凡以自己犯罪之意思而參與
    犯罪，無論其所參與者是否係犯罪構成要件之行為，皆為正
    犯，其以幫助他人犯罪之意思而參與犯罪，其所參與者，苟
    係犯罪構成要件之行為，亦為正犯，必以幫助他人犯罪之意
    思而參與犯罪，其所參與者又為犯罪構成要件以外之行為，
    始為從犯。故共同實施犯罪行為之人，在合同意思範圍以內
    ，各自分擔犯罪行為之一部，相互利用他人之行為，以達其
    犯罪之目的者，即應對於全部所發生之結果，共同負責。被
    告戊○○、甲○○、乙○○、丁○○及共犯林佳蒨，既均明
    知此行至泰國係為運毒返臺，且皆有參與運輸毒品海洛因入
    境臺灣之犯罪構成要件行為，其等在主觀上即有運輸毒品海
    洛因入境臺灣之犯意聯絡，在客觀上則有各自行為分工之分
    擔行為，均為共同正犯。被告戊○○、甲○○、乙○○、丁○○4 人本件犯行，事證明確，被告戊○○所辯要屬卸責之
    詞，被告丁○○最後所稱：我是最後一天才發現要帶毒品回
    來云云，亦不足採信，其4人犯行均洵堪認定。
貳、論罪、科刑及沒收部分：
一、按毒品海洛因係毒品危害防制條例第2條第2項第1 款規定之
    第一級毒品，且屬行政院依懲治走私條例第2條第4項公告之
    「管制物品及其數額」甲項第4 款所列之管制進出口物品。
    又懲治走私條例第2條第1項所謂私運管制物品進口，係指由
    國外或自大陸地區私運管制物品，進入臺灣地區而言；輸入
    之既遂與未遂，又以是否已進入國界為標準；而運輸毒品罪
    祇以所運輸之毒品已實施運送為已足，並非以運抵目的地為
    完成犯罪之要件，換言之，區別該罪既遂、未遂之依據，應
    以已否起運為準，既已起運，構成該罪之輸送行為即已完成
    ，不以達到目的地為既遂條件。查被告戊○○、甲○○、乙○○、丁○○與共犯林佳蒨自泰國私運、運輸毒品海洛因抵
    達我國中正機場，雖於通關時，先後為警查獲，但其4 人及
    共犯林佳蒨既已搭機抵達中正機場，並下機進入我國領域內
    ，其等私運管制物品毒品海洛因進口及運輸毒品海洛因之行
    為皆已經完成。核被告戊○○、甲○○、乙○○、丁○○所
    為，均係犯毒品危害防制條例第4條第1項之運輸第一級毒品
    罪及懲治走私條例第2條第1項之私運管制物品進口罪。其等
    所為之持有第一級毒品之低度行為為運輸毒品之高度行為所
    吸收，均不另論罪。其4 人與共犯林佳蒨之間，互有犯意聯
    絡及行為分擔，均為共同正犯。被告戊○○、甲○○、乙○○、丁○○4 人所犯前開二罪名，係以一行為而同時觸犯之
    ，為想像競合犯，應依刑法第55條之規定，從一重之運輸第
    一級毒品罪處斷。
二、被告戊○○與甲○○分別有如事實欄一所示之有期徒刑執行
    完畢之情形，有臺灣高等法院被告前案紀錄表各1 份在卷可
    考，其2人受有期徒刑之執行完畢後，5年內再犯本件有期徒
    刑以上之本罪，為累犯，惟運輸第一級毒品罪法定本刑為死
    刑、無期徒刑部分依法不得加重，應僅就得併科之罰金刑部
    分加重其刑。
三、被告甲○○抗辯其符合自首要件及被告丁○○辯稱其符合證
    人保護法減輕其刑規定部分，經查：
    (1)按刑法第62條前段規定之「自首」，係以對於未發覺之罪
      ，自首而受裁判者為要件，而所謂「發覺」，非以有偵查
      犯罪權之機關或人員確知其人犯罪無誤為必要，而於對其
      發生嫌疑時，即得謂為已發覺，且此項對犯人之嫌疑，以
      有確切之根據得為合理之可疑者，即足當之（最高法院72
      年臺上字第641號判例意旨參考)。就本案被告甲○○等人
      運輸毒品海洛因犯行，警方係如何得到線報因而查獲之經
      過，業經證人即承辦本案之航空警察隊安檢隊二組警員丙○○於偵查中結證稱：「我服務於航警局安檢隊，當天值
      27日中午12時到28日中午12時，因為之前有接獲線報，所
      以特別留意，並通知境管局，等他們入境就帶他們到辦公
      室進行行政檢查。他們是接續通過檢查哨，這時注意到甲○○發現他們同行友人被帶到辦公室就看到他往後走，這
      時我們警方就將他帶到辦公室檢查。因為我們之前就接到
      檢舉，知道毒品在鞋內」等語（見偵查卷第197至198、19
      9頁），於本院復結證稱：「我們在93年6月23日就已經接
      獲民眾檢舉，在他們入境之前我們已經完成部署，甲○○
      在通關時，我們就直接把其帶到海關檢查室，準備接受檢
      查，在檢查之前，我本人有口頭詢問甲○○有無攜帶毒品
      ，有的話先拿出來，甲○○回答說有帶毒品，他有說毒品
      在鞋子裡。（問：民眾檢舉的具體情形如何？）卷內有公
      務電話記錄，那個民眾指明甲○○、戊○○兩位，說帶友
      人一同到泰國攜帶毒品回來。（問：直接帶到檢查室時，
      是否已經懷疑被告甲○○有帶毒品？）是，因為已經接獲
      檢舉」等語（見本院卷二第93至第94頁），並有丙○○於
      93年6月23日23時30 分許紀錄之航空警察局公務電話紀錄
      表1份，其內記載：「93年6月23日21時30分許，丙○○接
      獲民眾檢舉電話，稱：有2 名約年約25歲男子戊○○、甲○○於這兩天前往泰國，利用參加旅行團方式，企圖矇混
      走私毒品返臺，該團共有男、女成員約4至5名，將毒品海
      洛因藏於鞋內或身上內褲裡，請加強檢查等語，丙○○查
      證確有姓名符合之戊○○、甲○○（有查年籍資料）2 人
      參加旅行團於同年6月22日搭乘CI065班機前往泰國，簽請
      函告境管局分別予以嚴查及注檢」等情可證（見偵查卷第
      201頁)，並有載明財政部臺北關稅局係依據航空警察局之
      通報查獲本案之財政部臺北關稅局前揭函文及臺北關稅局
      扣押貨物、運輸工具收據及搜索筆錄在卷可稽（見偵查卷
      第40至54頁）。依證人丙○○所述之接獲檢舉及查獲過程
      ，足見有偵查權限之警員於被告等人返國前，根據有具體
      指名戊○○、甲○○姓名之可靠線報，早已合理懷疑戊○○、甲○○及與其等同行之其他共犯可能以鞋內藏置毒品
      海洛因之方式運輸毒品海洛因入境臺灣，始會於本案被告
      等人入境臺灣時即鎖定為運輸毒品海洛因之嫌犯，依海關
      緝私條例第11條規定，將本案被告帶至辦公室進行檢查，
      並於檢查前先詢問被告甲○○有無攜帶毒品之語，是縱使
      被告甲○○係在警員詢問後承認有於鞋內藏置毒品海洛因
      ，揆諸前揭說明，均應認為有偵查犯罪權限之警員丙○○
      及海關緝私人員在被告甲○○自承有攜帶毒品海洛因入境
      臺灣之前已發覺其所涉犯之本案運輸毒品海洛因入境臺灣
      之犯罪事實，被告甲○○尚不符合前揭自首要件，其所辯
      ：符合自首要件云云，自不足取。
    (2)按證人保護法第14條第1項規定：第2條所列刑事案件之被
      告或犯罪嫌疑人，於偵查中供述與該案案情有重要關係之
      待證事項或其他共犯之犯罪事證，因而使檢察官得以追訴
      該案之其他共犯者，以經檢察官事先同意者為限，就其因
      供述所涉之犯罪，減輕或免除其刑。依此規定，得適用該
      條項獲得減輕或免除其刑利益者，以符合經檢察官事先
      同意，於偵查中供述與該案案情有重要關係之待證事項
      或其他共犯之犯罪事證，因而使檢察官得以追訴該案之
      其他共犯等3 項要件為必要，缺一不可。查被告丁○○於
      本案檢察官偵訊時，始終否認知情運輸(見偵查卷第126至
      128、180至181、199頁)，嗣於檢察官93年10月5日偵訊後
      ，其於93年10月8 日雖提出陳情書於看守所，陳稱：被告
      戊○○係本案之主嫌等語，該陳情書於同年月11日到達臺
      灣桃園地方法院檢察署，同年月18日到達承辦檢察官，固
      有陳情書及其上之相關收文戳章在卷可稽 (見偵查卷第20
      5至207頁），惟本案承辦檢察官早已將被告戊○○列為本
      案運輸毒品海洛因之共犯之一，在未收悉上開陳情書之前
      ，已於同年月11日，根據在被告戊○○所著皮鞋內查獲毒
      品海洛因之事實，同案被告乙○○於第2 次警詢中之供述
      內容，上開航空警察局公務電話紀錄表之記載等證據，對
      被告戊○○及其他4 名共犯，完成起訴書之製作，並偵查
      終結，有本案起訴書及承辦檢察官於被告丁○○上開陳情
      書第1頁記載之「93,10,11 偵結，送院方卓處」等字可證
      （見偵查卷第205、208至211頁)。是不論該檢察官於偵查
      庭訊時是否曾向被告丁○○表示若其願坦承事實經過可考
      慮適用證人保護法之語，惟因檢察官對被告戊○○等人提
      起公訴，並未依據、斟酌被告丁○○、同案被告林佳蒨之
      陳情書，而係依據其他事證，本案自不符合：於偵查中供
      述與該案案情有重要關係之待證事項或其他共犯之犯罪事
      證，「因而使」檢察官「得以」追訴該案之其他共犯之要
      件，尚無上開法條之適用。被告丁○○辯稱：其符合證人
      保護法減輕或免除其刑之規定云云，亦不足採。
四、刑法第59條之適用：
    按刑事審判旨在實現刑罰權之分配的正義，故法院對有罪被
    告之科刑，應符合罪刑相當之原則，使輕重得宜，罰當其罪
    ，以契合社會之法律感情，此所以刑法第57條明定科刑時應
    審酌一切情狀，尤應注意該條所列10款事項以為科刑輕重之
    標準，並於同法第59條賦予法院以裁量權，如認「犯罪之情
    狀可憫恕者，得酌量減輕其刑」，復對連續犯之加重其刑，
    採相對主義，俾使法院就個案之量刑，能斟酌至當。又刑法
    第59條規定犯罪之情狀可憫恕者，得酌量減輕其刑，其所謂
    「犯罪之情狀」，與同法第57條規定科刑時應審酌之一切情
    狀，並非有截然不同之領域，於裁判上酌減其刑時，應就犯
    罪一切情狀(包括第57條所列舉之10款事項)，予以全盤考量
    ，審酌其犯罪有無可憫恕之事由（即有無特殊之原因與環境
    ，在客觀上足以引起一般同情，以及宣告法定低度刑，是否
    猶嫌過重等等），以為判斷。經查：
    (一)被告丁○○於本案案發時甫成年未久，涉世未深，且其原
      本無運輸毒品回臺之意念，僅因隨同其男友甲○○至泰國
      旅遊，復礙於男友之情面，因思慮不周以致犯下本案法定
      刑為死刑或無期徒刑之重罪，其本人並無經濟利益之考量
      ，且其於偵查期間末期之93年10月8 日提出上開陳情書，
      表示願就所知供述本案之全部犯罪情節，惟因檢察官於製
      作起訴書時未及得知其有供述全案情節之意願，而係依其
      他證據起訴本案被告，使其無法獲得證人保護法相關規定
      之寬典，再念其於原審始終坦承犯行，顯示其深有悔意，
      且原審蒞庭檢察官於論告時亦表示因被告丁○○深表悔意
      ，希望法院能適用刑法第59條規定酌減其刑（見原審卷第
      376頁)，依被告丁○○參與本案之緣由，於原審坦承犯行
      ，深表悔意，相較於運輸第一級毒品罪之最輕本刑為無期
      徒刑之刑度，實有情輕法重失衡之情形，可認有憫恕之事
      由，爰依刑法第59條之規定減輕其刑。
    (二)被告甲○○、乙○○皆有參與本案犯行，且被告甲○○係
      負責聯絡其餘共犯、辦理出國手續並分裝毒品之人，被告
      乙○○係經被告甲○○之介紹參與本案，其於本案亦擔任
      分裝毒品之工作，其2 人參與程度固均較同案被告丁○○
      、林佳蒨2人為重，惟其2人除接受招待旅遊及收取泰銖共
      計20,000元以供旅遊期間之花費外，就上開犯行並未另約
      定或得到其他重酬，就本案犯行而言，其2 人亦係立於受
      被告戊○○指使之附從地位，雖然其2 人曾否認被告戊○○涉案，但其2 人於本案偵、審期間始終承認自己有本案
      之運輸毒品海洛因入境臺灣之犯行，嗣並於同案被告即其
      2 人女友丁○○、林佳蒨作證後，知無法再為該2 人掩飾
      ，而願意作證證述本案犯罪之經過及同案被告戊○○部分
      之犯行，足見其2 人犯後亦有悔意，並無飾詞圖卸自己刑
      責之情形，就具體個案之公平性而言，因同案被告戊○○
      並無處死刑之理由(詳後述），若亦論處其2人運輸第一級
      毒品罪之法定最低度刑無期徒刑，縱未併科罰金刑，因就
      無期徒刑而言，併科罰金之實質意義不大，則與被告戊○○實質上無何差異，殊失公平，再考量原審蒞庭檢察官於
      論告時對被告甲○○、乙○○2人，亦以其2人係受人引誘
      參與本案犯行，於原審願意作證供出實情，請求適用刑法
      第59條規定減輕其刑 (見原審卷第376頁)，應認若量處其
      2 人運輸第一級毒品罪之最輕本刑無期徒刑，亦有情輕法
      重失衡之情形，可認有憫恕之事由，亦依刑法第59條之規
      定減輕其2人 之刑，被告甲○○之法定罰金刑部分，並先
      加後減之。
五、量刑之審酌：
    (一)被告戊○○部分：按死刑屬生命刑，係剝奪犯人生命之刑
      罰，屬刑罰中最嚴厲者，具有不可回復之特性，乃刑罰之
      最後手段，量處死刑自必須絕對慎重，若量處死刑之界限
      不夠嚴謹，即違反以生命刑作為刑罰最後手段之原意。是
      斟酌對於重大犯罪者是否量處死刑，應以就該犯罪事件及
      犯人，其情節已達無論任何法院皆可能選擇判處死刑之程
      度為限。換言之，法院於決定是否應以死刑作為選擇處罰
      犯人之方式時，應考量依犯人本身之性格及其犯罪情節，
      是否係罪大惡極，以致別無選擇地必須以剝奪該犯人生命
      之方式，使之與社會永久隔離。茲審酌本案扣得之毒品海
      洛因均為戊○○取得，而被告戊○○亦為本案提議至泰國
      運輸海洛因回臺並辦理相關出國手續之主謀者，其於本案
      所分擔之犯罪行為實為最具重要性與關鍵性之角色；又其
      本次主導於泰國取得後輸入之海洛因重量總計為 1297.57
      公克，純度極高，若未被查獲而流入市面，對於國民健康
      與社會治安所生之危害深鉅，且其於犯罪後仍要求其餘共
      犯為其掩飾罪行，未見有悔意，自無情況可憫可言，惟念
      其現年紀亦尚輕，本案扣案毒品復在未流入市面前即被查
      獲，及其素行、犯罪手段、犯後態度，以及本案運輸毒品
      海洛因之份量尚非屬甚為鉅大，原審蒞庭檢察官亦係求處
      無期徒刑等一切情狀，認量處其運輸第一級毒品罪之法定
      最低度刑無期徒刑，應與其罪責相當，爰量處其無期徒刑
      ，併依刑法第37條第1項之規定，宣告褫奪公權終身。
    (二)審酌被告甲○○、乙○○於本案雖立於附從地位，但被告
      甲○○有負責聯絡其餘共犯、辦理出國手續並分裝毒品，
      被告乙○○於本案亦有擔任分裝毒品之工作，其2 人並皆
      使自己女友涉入本案，其中被告甲○○參與程度又較被告
      乙○○為重，其並有可構成累犯之前科，被告乙○○則無
      ，及其2 人共犯運輸毒品海洛因入境之數量，犯罪所生之
      危害，犯罪動機，犯後尚有悔意之態度等一切情狀，爰分
      別量處被告甲○○有期徒刑15年、被告乙○○有期徒刑14
      年。審酌被告丁○○年輕涉世未深，係因隨同男友至泰國
      旅遊及思慮未周而參與本案犯行，且其參與程度僅係單純
      為被告戊○○攜帶毒品海洛因入境，並有前述未能適用證
      人保護法寬典之原因，其於偵查末期即已願坦承犯行，並
      於原審作證供述其所知之全部案情，深有悔意，及其犯罪
      之動機、犯罪所生危害，以及與其罪責、情況相同之原審
      同案被告林佳蒨並未上訴，林佳蒨所受之刑為有期徒刑10
      年，自不宜因被告丁○○上訴而異其刑度等一切情狀，量
      處被告丁○○如原審量處之有期徒刑10年。
六、沒收：
    (一)如附表編號一所示之扣案毒品海洛因，屬被告4 人及共犯
      林佳蒨共犯運輸第一級毒品罪查獲之毒品，均依毒品危害
      防制條例第18條第1項前段規定，宣告沒收銷燬之。
    (二)扣案如附表編號二所示之塑膠袋（空包裝袋），為用以包
      裝便於持有運輸毒品之物（業經鑑定機關就之與本件扣案
      之海洛因分別鑑析其重量，有前揭鑑定通知書可憑，足證
      與扣案之毒品海洛因無不可析離之關係）；扣案如附表編
      號三所示之鞋子5 雙係用以夾藏毒品海洛因以便於運輸之
      物；附表編號四所示未扣案之鋸子1 支，係用來切割海洛
      因磚以方便將之夾藏運輸入境臺灣所用之物，則上開各物
      應皆係供被告4 人及共犯林佳蒨運輸本案毒品犯罪所用之
      物。又被告戊○○穿著之皮質休閒鞋應屬其所有，業如前
      述，復依被告戊○○係居於本案犯行之主導角色觀之，自
      亦足認包裝毒品所用之空塑膠袋亦係其提供並屬其所有，
      而扣案之4雙球鞋及鋸子1支則為被告甲○○購得之物，亦
      據被告甲○○、乙○○、丁○○、共犯林佳蒨證述在卷，
      該支鋸子及被告甲○○穿著之鞋子顯屬其本人所有，且本
      案並無證據足以證明鋸子已經滅失；另參酌為人購鞋必合
      於需用者之尺寸，自僅能容該他人穿著，因之，於代購並
      交付後顯有移轉所權予該他人意思，可認被告乙○○、林
      佳蒨、丁○○各自穿著之扣案球鞋，經被告甲○○直接或
      輾轉交付後，已分屬各該人所有。綜上，前揭物件各屬本
      案共犯所有並供其等運輸毒品海洛因所用之物，均依毒品
      危害防制條例第19條第1 項規定宣告沒收，其中未扣案之
      鋸子1 支如全部或一部不能沒收時，追徵其價額或以其財
      產抵償之。至於已扣案物品，因無全部或一部不能沒收之
      情形，即無庸依同條項之規定另諭知如全部或一部不能沒
      收時應如何處理之諭知。
    (三)被告甲○○、乙○○二人在泰國期間向被告戊○○取得之
      泰銖合計共20,000元，屬被告甲○○、乙○○、丁○○、
      共犯林佳蒨等4 人因此次運輸毒品犯行共同實際自被告戊○○取得之零用金，雖未扣案，惟因屬被告甲○○等4 人
      從事本件運輸毒品海洛因所得之報酬（財物)，且屬其4人
      所有，復屬外國貨幣，又縱使其等已花費該等泰幣，惟亦
      因此使得其等本身原應減少之自有財產未曾減少，自可認
      其價值尚依附於其等總財產而仍現實存在，並未費失，爰
      依毒品危害防制條例第19條第1 項之規定，於被告甲○○
      、乙○○、丁○○3 人犯罪項下諭知沒收，如全部或一部
      不能沒收時，追徵其價額或以其財產抵償之。
    (四)被告戊○○為使其餘4 人運輸毒品海洛因入境臺灣而負擔
      之其餘4人之旅遊團費(含相關證照費用），係由被告戊○○直接給付予旅行社，業見前述，被告甲○○、乙○○、
      丁○○及共犯林佳蒨4 人僅係因此得以獲取免費旅遊之不
      法利益，而非取得具體之財物，尚不得依毒品危害防制條
      例第19條第1項規定宣告沒收。至於扣案之行動電話手機4
      支，分屬被告甲○○、乙○○、丁○○、共犯林佳蒨所有
      ，業據其等供明在卷，而因其等未持用扣案行動電話手機
      從事本案犯行，是尚非屬供被告等犯本罪所用之物，與本
      案無關連性，又被告戊○○聯絡取得毒品所使用之行動電
      話手機，因無證據足以證明確係其所有物，而被告甲○○
      等人以敲碎海洛因磚之硬物，係屬其等住宿之泰國飯店所
      有之物，爰均不予宣告沒收，附此敘明。
參、撤銷改判之理由：
一、原審據而對被告戊○○、甲○○、乙○○、丁○○4 人論罪
    科刑，固非無見，惟查：
    (一)被告甲○○於泰國購買之鋸子1 支，依其於原審以證人身
      分所為之證述，並非其至泰國第1 日即行購買，而係其到
      達芭達雅之第3日或是第4日始行購買，原審引用被告甲○○於原審以證人身分所為之證述作為認定犯罪事實之證據
      ，卻認定被告甲○○係於到達泰國第1 日即購買該支鋸子
      ，核與被告甲○○於原審之證述不符。本案扣案之毒品海
      洛因共計23包（7+6+6+2+2=23），原審判決附表誤為24包
      （24只塑膠袋），亦有疏忽。
    (二)按犯販賣第一級毒品罪者，其供犯罪所用之財物，如全部
      或一部不能沒收時，追徵其價額或以其財產抵償之，毒品
      危害防制條例第19條第1 項定有明文。原審判決就未扣案
      之鋸子1支、泰銖20,000 元為沒收及如不能沒收時，追徵
      其價額之宣告，固無不合，然未同時為「或以其財產抵償
      之」之諭知，尚有未當（最高法院95年度臺上字第489 號
      判決意旨參照）。
    (三)原審就非主導本案犯罪且坦承犯行之被告甲○○、乙○○
      ，亦認定有悔意，並說明其2 人就本案犯行未另約定其他
      重酬，惟對原審蒞庭檢察官就該2 人適用刑法第59條規定
      減輕其刑之聲請，未說明其2 人為何應與主導本案且未坦
      承犯行之被告戊○○同宣告無期徒刑之理由，亦有未當。
二、被告戊○○上訴否認犯行，指摘原審判決不當，被告丁○○
    上訴請求從輕量刑，均核無理由，被告甲○○、乙○○上訴
    請求從輕量刑，則屬有理由，而原審判決既有上揭可議之處
    ，爰由本院將原審判決關於該4名被告部分撤銷改判。
據上論斷，應依刑事訴訟法第369條第1項前段、第364條、第299
條第1項前段，毒品危害防制條例第4條第1項、第18條第1項前段
、第19條第1項，懲治走私條例第2條第1項、第11 條，刑法第11
條前段、第28條、第55條、第47條、第59條、第37條第1 項，判
決如主文。
本案經檢察官陳維練到庭執行職務。
中    華    民    國    95    年    3     月    15    日
                  刑事第九庭    審判長法  官  李文成
                                      法  官  官有明
                                      法  官  王復生
以上正本證明與原本無異。
如不服本判決，應於收受送達後十日內向本院提出上訴書狀，其
未敘述上訴之理由者並得於提起上訴後十日內向本院補提理由書
（均須按他造當事人之人數附繕本）。
                                      書記官  王宜玲
中    華    民    國    95    年    3     月    28    日
附表：
┌──┬─────┬───────────┬────────────────────┐
│編號│物品名稱  │數量                  │備考                                    │
├──┼─────┼───────────┼────────────────────┤
│一  │毒品海洛因│貳拾參包，合計淨重壹仟│(一)第一級毒品，應沒收銷燬之。            │
│    │          │貳佰玖拾柒點伍柒公克（│(二)扣案。                                │
│    │          │其中7包合計淨重432公克│                                        │
│    │          │，純度73.35%；6包合計 │                                        │
│    │          │淨重325.29公克，純度  │                                        │
│    │          │73.46%；6包合計淨重303│                                        │
│    │          │.53 公克，純度72.72%；│                                        │
│    │          │2包合計淨重103.71公克 │                                        │
│    │          │，純度73.71%；2包合計 │                                        │
│    │          │淨重133.04公克，純度  │                                        │
│    │          │71.71%）              │                                        │
├──┼─────┼───────────┼────────────────────┤
│二  │塑膠袋（空│共貳拾參只（其中7只重 │(一)毒品外包裝，供運輸毒品所用之物，屬共犯│
│    │包裝袋）  │28.78公克，6只重10.19 │  戊○○所有應沒收之物。                │
│    │          │公克，6只重10.21公克，│(二)扣案。                                │
│    │          │2只重3.26公克，2只重  │                                        │
│    │          │3.72公克）            │                                        │
├──┼─────┼───────────┼────────────────────┤
│三  │鞋子      │伍雙                  │(一)供運輸毒品所用之物，分屬被告4人及共犯 │
│    │          │                      │  林佳蒨所有應沒收之物。                │
│    │          │                      │(二)扣案。                                │
├──┼─────┼───────────┼────────────────────┤
│四  │鋸子      │壹支                  │(一)供運輸毒品所用之物，屬共犯甲○○所有應│
│    │          │                      │  沒收之物。                            │
│    │          │                      │(二)未扣案。                              │
└──┴─────┴───────────┴────────────────────┘


司法院資訊處製作；財團法人民間司法改革基金會備份。
